臺灣新竹地方法院刑事判決　　　　　　　 93年度易字第500號
公　訴　人　臺灣新竹地方法院檢察署檢察官
被　　　告　乙○○　男　37歲.
上列被告因竊盜案件，經檢察官聲請簡易判決處刑（93年度偵字
第2947號），及移送併案審理（臺灣桃園地方法院檢察署93年度
偵緝字第353號），本院認應改用通常程序審理，並經合議庭裁
定進行簡式審判程序，判決如下：
    主  文
乙○○連續竊盜，處有期徒刑陸月，如易科罰金，以佰元折算
壹日。
    事  實
一、乙○○曾有妨害自由、賭博、偽造文書、違反肅清煙毒條例
    、麻醉藥品管理條例等前科（未構成累犯），仍不知悔改，
    其於民國93年5月22日上午11時許，駕駛向不知情之友人「
    李建春」所借用之3U-1430號自小客車，行至新竹縣關西鎮
    東光里8鄰暗潭11-1號前之馬路上，思及己有機器遭竊，遂
    臨時起意欲竊取他人機器供己使用，乃基於意圖為自己不法
    所有之概括犯意，將車停妥後下車前往距停車處約50公尺之
    甲○○住處，徒手竊取未上鎖車庫內甲○○所有之電動鑽孔
    機1台（價值新臺幣【下同】8,000元），搬運至車上途中為
    適正返家之甲○○撞見，惟甲○○斯時尚不知遭竊遂未攔下
    乙○○而僅將車牌牢記，乙○○乃基於同一之竊盜概括犯意
    ，隨即駕車前往1、200公尺外之新竹縣關西鎮東光里8鄰暗
    潭11號丙○○住處前之馬路，以相同手法至丙○○住處未上
    鎖車庫內竊取丙○○所有之空壓機、電鋸各1台（空壓機價
    值4,000元、電鋸價值5,500元），已將竊得之電鋸放在車上
    ，欲繼續將竊得之空壓機放在車上時，為返家後發現遭竊隨
    即跑出之甲○○追至阻止，甲○○並大聲叫喊，丙○○聞聲
    亦即刻趕出加入圍捕，嗣為警獲報前往處理而查獲上情（電
    動鑽孔機、空壓機、電鋸均已分別發還甲○○、丙○○）。
二、案經新竹縣警察局新埔分局報請臺灣新竹地方法院檢察署檢
    察官偵查聲請簡易判決處刑，及新竹縣警察局新埔分局報請
    臺灣桃園地方法院檢察署檢察官移送併案審理，嗣經本院改
    用通常程序審理。
    理  由
一、本件被告乙○○所犯竊盜罪，非死刑、無期徒刑、最輕本刑
    為3年以上有期徒刑之罪，或高等法院管轄第1審之案件，被
    告於本院準備程序進行中，就被訴事實為有罪之陳述，經本
    院認合於刑事訴訟法第273條之1第1項之規定，裁定進行簡
    式審判程序，合先敘明。
二、訊據被告乙○○對於上揭連續竊盜被害人甲○○、丙○○之
    電動鑽孔機、空壓機、電鋸等財物之事實，迭於警詢、偵訊
    、本院準備程序、審理程序均坦承不諱，並經被害人甲○○
    於警詢、本院訊問程序、被害人丙○○於警詢中指述明確（
    見93年度偵字第2947號卷【下稱第2947號卷】第9至12頁、
    本院93年度竹北簡字第135號卷第22至25頁），且有贓證物
    品認領保管收據2份、照片5張等附卷為憑（見第2947號卷第
    13至17頁），被告自白應與事實相符，堪足採信，本案事證
    已臻明確，被告上開犯行洵堪認定，自應依法予以論罪科刑
    。
三、核被告所為，均係犯刑法第320條第1項之竊盜罪。其先後2
    次犯行，時間緊接，觸犯構成要件相同之罪名，顯係基於概
    括之犯意反覆為之，為連續犯，依刑法第56條之規定，論以
    連續竊盜1罪，並加重其刑。爰審酌被告素行不佳，有臺灣
    高等法院被告全國前案紀錄表1份附卷可稽，其欲竊盜他人
    機器供工作上使用之動機目的，徒手竊取之手段，所竊機器
    價值共約17,500元，致生被害人財產上損失程度，暨被告犯
    後坦承犯行堪認態度良好等一切情狀，量處如主文所示之刑
    ，併諭知易科罰金之折算標準，以資懲儆。
四、至臺灣桃園地方法院檢察署檢察官以93年度偵緝字第353號
    併案審理部分，指被告於92年4月26日下午1時55分，夥同
    鍾和任與葉清勇共3人，由鍾和任駕駛車牌號碼KS-0517號自
    小客車，搭載被告及葉清勇，共同前往位於桃園縣龍潭鄉○○村○○路38-2號之工廠，由葉清勇及鍾和任在外負責把風
    ，被告則進入工廠竊取詹益君所有砂輪切斷機、引擎鍊鋸各
    1 台，而認為被告此部分涉及刑法第321條第1項第4款（移
    送併辦意旨書誤載為第3款）結夥3人以上加重竊盜罪嫌。查
    被告雖坦承此部分併案之犯行，惟供稱移送併辦部分與起訴
    部分並無關連，亦非同一犯罪計畫（見本院94年5月11日準
    備程序筆錄第3頁），加以併案之加重竊盜犯行，與起訴之
    連續普通竊盜犯行，犯罪時間相距已有近1年1月，時間並非
    緊接，顯非基於同一之概括犯意，難認併案部分與起訴部分
    有連續犯之裁判上一罪關係，即非起訴效力所及，本院就併
    案部分無從審究，應退回由臺灣桃園地方法院檢察署檢察官
    另行偵查，附此敘明。
五、據上論斷，應依刑事訴訟法第452條、第273條之1第1項、第
    299條第1項前段，刑法第56條、第320條第1項、第41條第1
    項，罰金罰鍰提高標準條例第1條前段、第2條，判決如主文
    。
本案經檢察官詹昭書到庭執行職務。
中　　華　　民　　國　　94　　年　　5 　　月　　25　　日
                  刑事第三庭法  官  黃美盈
如不服本判決，應於判決送達後10日內向本院提出上訴狀（應附
繕本），上訴於臺灣高等法院。
以上正本證明與原本無異。
中　　華　　民　　國　　94　　年　　5　 　月　　26　　日
                            書記官  吳尚文
附錄論罪科刑法條：
刑法第320條第1項：
  意圖為自己或第三人不法之所有，而竊取他人之動產者，為竊
  盜罪，處五年以下有期徒刑、拘役或五百元以下罰金。
